# 关于股权激励未按约定条款执行的股份支付处理

提问人：文浩 时间：2023-07-18 10:04:46
陈版主，各位同仁：
某拟IPO企业实施一项股权激励计划，通过员工持股平台进行。股权激励计划约定了服务期限，若在服务期限内授予对象离职，则执行事务合伙人有权按原价收回已授予的股份。现计划仍在服务期内，未达到可行权条件，但出于各方面原因考虑，公司同意某员工以某固定价格（高于授予价格，低于公允价格）转回部分股权给执行事务合伙人。转让前公司对该名员工所累计确认的股份支付金额大于该名员工实质获益的金额【实质获益金额=（转让价格-授予价格）*转让的股份数量】。
请问上述情况该如何进行会计处理？是否视同一项股权激励计划的有利修改？是否需要将已累计确认的股份支付金额与员工实质获益金额的差额冲回？
感谢解答

回答人：chenyiwei
首先建议核实“出于各方面原因考虑，公司同意某员工以某固定价格（高于授予价格，低于公允价格）转回部分股权给执行事务合伙人”的具体原因和情况，例如是否由于该员工导致等待期内离职，但为了感谢其历史贡献，故仍让其获得一定收益。
如果是，则：
1 、因为在等待期内离职，未满足服务期限条件，故冲回此前确认的股份支付费用和资本公积。
2 、在回售当期，将回售价格高于原授予价格的差额确认为“管理费用——辞退福利”并对应确认资本公积。
参考：《监管规则适用指引——会计类第 3 号》之“3-9 对于职工提前离职按约定方式回售股份的会计处理”。